最　高　行　政　法　院　裁　定
　　　　　　　　　　　　　94年度裁字第01670號
抗　告　人　甲○○
上列抗告人因與相對人內政部警政署刑事警察局間有關人事行政
事務事件，對於中華民國93年6月11日臺北高等行政法院93年度
訴字第505號裁定提起抗告，本院裁定如下︰
    主  文
抗告駁回。
抗告訴訟費用由抗告人負擔。
　　理  由
一、本件抗告人係相對人內政部警政署刑事警察局所屬紀錄科技
    士，於民國92年5月21日以報告書申請調相對人所屬鑑識科
    測謊組服務，經相對人以同年7月2日刑人字第0920124053號
    書函復以：核予免議。抗告人不服，於同年月31日向相對人
    提起復審，經相對人改依申訴程序辦理，並以92年8月20日
    刑人字第0920145927號書函為申訴函復，抗告人不服相對人
    上開92年8月20日書函，於同年9月16日向公務人員保障暨培
    訓委員會提起復審，亦經該會復審決定復審不受理，遂向原
    審提起行政訴訟。原裁定以：查本件抗告人乃係於88年間因
    涉及將法院囑託之測謊圖譜上作不實之記號，於90年3月15
    日經臺灣臺中地方法院檢察署偵查，嗣經相對人於90年3月
    22日將抗告人調任為相對人所屬紀錄科技士，當時抗告人並
    未為申訴或復審之救濟，迄抗告人所涉貪瀆案件，經臺灣臺
    中地方法院於92年3月24日以91年度訴字第1285號判決無罪
    後，抗告人乃向相對人申請欲調回原所服務之鑑識科工作，
    惟遭相對人所拒絕。惟查抗告人請求就相對人內部工作單位
    之調任，係屬相對人機關內部所為之管理措施，且其調任與
    否均仍敘相同俸級，並無降級或減俸情事，並未改變其公務
    員之身分關係，對其權利亦無重大影響，及非屬基於公務人
    員身分所產生公法上財產請求權遭受侵害，自屬應循申訴、
    再申訴途徑尋求救濟，尚不得依據公務人員保障法所定復審
    程序請求救濟，揆諸公務人員保障法第77條、第79條之規定
    及司法院釋字第187號等解釋意旨即明。本件抗告人不服復
    審決定提起行政訴訟，依前揭說明，自非合法，應予駁回。
    並明抗告人主張倘於歸建回鑑識科後相對人應給付法定技
    術加給，因其訴訟程序已不合法，自無庸審究。
二、按「公務人員對於服務機關或人事主管機關所為之行政處分
    ，認為違法或顯然不當，致損害其權利或利益者，得依本法
    提起復審。．．．」、「公務人員對於服務機關所為之管理
    措施或有關工作條件之處置認為不當，致影響其權益者，得
    依本法提起申訴、再申訴。」公務人員保障法第25條第1項
    及第77條第1項分別定有明文。查抗告人現職為相對人所屬
    紀錄科技士，向相對人申請調該局鑑識科測謊組服務，經相
    對人否准，既未改變其公務員身分關係，依司法院釋字第26
    6號解釋意旨，不許以行政訴訟請求救濟。原裁定認僅係相
    對人機關內部所為之管理措施，核屬申訴、再申訴範疇，不
    得提起復審及行政訴訟，依上開規定，並無不合，其抗告難
    認有理由，應予駁回。
三、依行政訴訟法第104條、民事訴訟法第95條、第78條，裁定
    如主文。
中    華    民    國    94    年    8    月    25     日
                  第四庭審判長法  官　趙　永　康
                              法  官　鄭　淑　貞
                              法  官　黃　淑　玲
                              法  官　侯　東　昇
                              法  官　林　文　舟
以  上  正  本  證  明  與  原  本  無  異
中    華    民    國    94    年    8    月    26     日
　　　　　　　　　　　　　　　書記官　阮　桂　芬
